臺灣橋頭地方法院民事裁定
111年度聲字第59號
聲  請  人  吳秀圓  
相  對  人  潘正賢  
            謝秀蘭  
上列當事人間聲請停止執行事件，本院裁定如下：
    主  文
聲請人供擔保新臺幣175萬元後，本院111年度司執字第30581號
拍賣抵押物強制執行事件之強制執行程序，於本院111年度審重
訴字第33號確認本票債權不存在等事件終結確定前，應暫予停止
。
    理  由
一、聲請意旨略以：相對人前就聲請人所有坐落高雄市○○區○○段
    ○○段00000地號及同段0000建號建物（下稱系爭不動產）設
    定擔保債權額新臺幣（下同）700萬元之普通抵押權（下稱
    系爭抵押權），並據以聲請本院於民國111年4月29日111年
    度司拍字第37號拍賣抵押物裁定（下稱系爭裁定），向本院
    聲請對系爭不動產為強制執行，經本院以111年度司執字第3
    0581號強制執行事件（下稱系爭執行事件）受理，並辦理查
    封登記在案。惟聲請人已於111年3月25日，以其遭第三人詐
    欺而設定系爭抵押權為由，提起民事訴訟，請求確認系爭抵
    押權及所擔保之債權均不存在，及請求相對人塗銷系爭抵押
    權，現由本院以111年度審重訴字第33號確認本票債權不存
    在等事件（下稱系爭本案）審理中，爰依非訟事件法第74條
    之1準用同法第195條規定，聲請准供擔保後停止強制執行。
二、按抵押權人聲請拍賣擔保物事件，關係人主張抵押權為偽造
    、變造以外之事由，致該抵押權或其所擔保之債權不存在而
    提起確認之訴者，法院得依該關係人之聲請，許其提供相當
    並確實之擔保，停止強制執行，此觀非訟事件法第74條之1
    準用第195條第3項之規定自明。又法院裁定准許停止強制執
    行所定之擔保金，係備供債權人因停止執行所受損害之賠償
    ，其數額應依標的物停止執行後，債權人未能即時受償或利
    用該標的物所受之損害額，或其因另供擔保強制執行所受之
    損害額定之，非以標的物之價值或其債權額為依據（最高法
    院91年度台抗字第429號裁定意旨參照）。
三、經查，聲請人以其遭詐欺設定系爭抵押權，系爭抵押權及所
    擔保之債權均不存在為由，提起系爭本案訴訟，並聲請停止
    系爭執行事件之強制執行程序等情，經本院調取系爭執行事
    件及系爭本案卷宗核閱屬實，聲請人依非訟事件法第74條之
    1準用同法第195條規定，聲請停止執行，即屬有據。本院斟
    酌相對人於系爭執行事件聲請強制執行之債權額為700萬元
    及相關法定利息，系爭抵押權登記之擔保債權總額亦為700
    萬元，因聲請人聲請停止執行，致相對人所能受分配之時間
    必然延宕，是相對人因停止執行所受損害，應以債權額依法
    定遲延利率即年息5%計算之利息，作為相對人因停止執行未
    能即時受償，可能受有無法運用受償金錢之利息損害，及聲
    請人提起之系爭本案可上訴至第三審，訴訟期間約需5年等
    情，並審酌尚有遲延利息等未即時受償之損害，及訴訟期間
    之風險負擔予以調整，酌定擔保金額為175萬元。
四、據上論結，聲請人之聲請為有理由，裁定如主文。
中　　華　　民　　國　　111 　年　　6 　　月　　17　　日
                  民事第三庭   法　 官　張立亭
正本證明與原本無異。
如不服本裁定應於送達後10日內向本院提出抗告狀，並繳納裁判
費新台幣1,000元。
中　　華　　民　　國　　111 　年　　6 　　月　　20　　日
                                書記官　洪嘉鴻